---
title: "Chicago Crimes Kaggle Study"
author: "Manuel Jose Mora Cordero"
date: "15 de Marzo de 2016"
output: html_document
---



### __Visualización y Analisis Preliminares__


Vamos a cargar el set de datos de delitos cometidos en la ciudad de Chicago entre el 2012 y el 2017. En esta primara parte el objetivo es hacer un analisis preliminar de los datos contenidos en el fichero Chicago_Crimes_2012_to_2017.csv


Cargamos la librerias de R que vamos a necesitar:

```{r}
library(ggplot2)
library(dplyr)
library(VIM)
library(rpart)
```

Cargamos el fcihero csv como un Dataframe para que nos sea mas comodo su procesamineto y consulta:

```{r}
data <- read.csv("/Users/Manu/Documents/MasterDataScience/MineriaDatos/Practica/crimes-in-chicago/Chicago_Crimes_2012_to_2017.csv", sep=",")
ChicagoCrimes <- data.frame(data, check.names = TRUE)
```


Obtenemos una muestra del 0.05 del conjunto total y seleccionamos los campos sobre los que queremos basar el analisis:
```{r}
ChicagoCrimes_test <- sample_frac(ChicagoCrimes, 0.005, replace = FALSE)
ChicagoCrimes_test <- ChicagoCrimes_test %>% select(Date, Primary.Type,  Location.Description, District, Domestic, Arrest)
```


Creamos una nueva variabble que va a ser el mes en el que se comete crimen:

```{r}
ChicagoCrimes_test <- mutate(ChicagoCrimes_test, month = substr(Date,0,2))
ChicagoCrimes_test <- ChicagoCrimes_test %>% select(month,Primary.Type,  Location.Description, District, Domestic, Arrest)
```

Comprobamos los datos faltantes con la libreria VIM

```{r}
aggr_plot <- aggr(ChicagoCrimes_test, col=c('navyblue','red'), numbers=TRUE, sortVars=TRUE,labels=names(ChicagoCrimes_test), cex.axis=.7, gap=3, ylab=c("Histogram of missing data","Pattern"))
```


Queremos intentar explicar si las variables

* month = mes del delito
* Primary.Type = tipo de delito
* Location.Description = Tipo de localización del delito
* Domestic = Si el delito ocurrio en el ambito domestico
* District = codigo del distrito donde se registro el delito

Pueden o no tener incidencia en la variable Arrest, indicador de si hubo arresto o no.

Vamos a tratar de hacer una visualización de la relación entre el mes del delito y si variable arresto:

```{r}
ggplot(ChicagoCrimes_test, aes(x=ChicagoCrimes_test$Arrest))+geom_bar(aes(fill=ChicagoCrimes_test$Arrest))+facet_grid( .~ChicagoCrimes_test$month)
```

Vemos que hay mas "no arrestos" que arrestos independientemente del mes, y la proporcion entre "no arrestos" y arrestos se mantiene constante con independencia del mes.



Vamos a tratar de hacer una visualización de la relación entre el tipo de delito y si variable arresto:

```{r}
arrestVtype <- table(ChicagoCrimes_test$Arrest, ChicagoCrimes_test$Primary.Type)
plot(arrestVtype, col = c("blue","grey"), xlab="Arrest", ylab="Type")
```

Podemos observar a primera vista que dependiendo del tipo de delito se producen mas o menos arrestos.


Vamos a tratar de hacer una visualización de la relación entre el tipo de localizacion y si variable arresto:

```{r}
arrestVlocation <- table(ChicagoCrimes_test$Arrest, ChicagoCrimes_test$Location.Description)
plot(arrestVlocation, col = c("blue","grey"), xlab="Arrest", ylab="Location")
```

De igual manera se puede observar que dependiendo del tipo de localizacion el numero de arrestos varia.

Analizamos ahora la relación delito domestico/arresto:

```{r}
arrestVdomestic <- table(ChicagoCrimes_test$Arrest, ChicagoCrimes_test$Domestic)
plot(arrestVdomestic, col = c("blue","grey"), xlab="Arrest", ylab="Domestic")
```

La mayor parte de los delitos no son de ambito domestico, pero dentro de los domesticos, la mayoria parece no acabar en arresto

Analizamos a hora la posible relación Arresto/Distrito:

```{r}
arrestVdistrito <- table(ChicagoCrimes_test$Arrest, ChicagoCrimes_test$District)
plot(arrestVdistrito, col = c("blue","grey"), xlab="Arrest", ylab="Distrito")
```

Parece que hay distritos donde hay una mayor frecuencia de arrestos que en otros.



Vamos a aplicar un modelo de predicción basado en arboles de decisión para predecir si un delito acaba en arresto o no en función de las variables month, Primary.Type, Location.Description, Domestic y District:

```{r}
ChicagoCrimes_test <- as.data.frame(ChicagoCrimes_test)


# Entreno el modelo con los datos de train

ChicagoCrimes_test.tree <- rpart(ChicagoCrimes_test[,6] ~., data=ChicagoCrimes_test[,1:5], cp=0.04, parms=list(split="information"))
ChicagoCrimes_test.tree

# lo pintamos
plot(ChicagoCrimes_test.tree, uniform=T);
text(ChicagoCrimes_test.tree, all=T, pretty=0, fancy=T, use.n=T, fwidth=0.3, fheight=0.3)
```

